臺灣臺北地方法院民事判決　　　　　　　93年度重訴字第51號
原　　　告　　華南商業銀行股份有限公司
法定代理人　　乙○○
訴訟代理人 　 戊○○
　　　　　　　甲○○
被　　　告　　信鋒實業股份有限公司
　　　　　　　　　　　　原設台北市○○○路○段102號10樓
兼法定代理人　庚○○　　原住建.
被　　　告　　己○○　　原住同.
　　　　　　　丙○○
　　　　　　　丁○○
右當事人間請求清償借款事件，本院於中華民國94年1月5日言
詞辯論終結，判決如下：
    主      文
被告信鋒實業股份有限公司、庚○○、己○○應連帶給付原告新
台幣貳仟萬元及自民國九十二年三月四日起至清償日止，按週年
利率百分之五點六二五計算之利息，並自民國九十二年三月三十
日起至清償日止，其逾期清償在六個月以內者，按上開利率百分
之十，超過六個月者，按上開利率百分之二十計算之違約金。
訴訟費用由被告信鋒實業股份有限公司、庚○○、己○○連帶負
擔。
原告其餘之訴駁回。
訴訟費用由被告信鋒實業股份有限公司、庚○○、己○○連帶負
擔五分之三，餘由原告負擔。
本判決於原告以新台幣陸佰陸柒萬元為被告供擔保後，得假執行
。
原告其餘假執行之聲請駁回。
    事實及理由
甲、程序方面：
  一按當事人得以合意定第一審管轄法院，民事訴訟法第二十四
    條第一項前段著有明文。經查，本件被告丁○○住所地雖非
    屬本院管轄，惟兩造授信約定書第12條約定，被告對原告所
    負一切債務，合意以本院為第一審管轄法院，是本院就本件
    訴訟應有管轄權，合先敘明。
  二本件被告信鋒實業股份有限公司（下稱信鋒公司）、庚○○
    、己○○未於言詞辯論期日到場，核無民事訴訟法第386 條
    各款所列情形，爰依原告之聲請，由其一造辯論而為判決。
乙、實體方面：
  一原告起訴主張：被告庚○○、丙○○、丁○○於民國85年2
    月12日簽立連帶保證書，連帶保證被告信鋒公司對原告現在
    及將來所負之借款及其他債務，以本金新台幣（下同）1 億
    2 千萬元為限額及其利息、違約金及其他從屬於主債務之負
    擔，負連帶清償責任。嗣被告信鋒公司於91年10月3 日另以
    被告己○○為連帶保證人向原告借款2000萬元，約定於92年
    3 月29日到期借款本金一次償還，利息按週年利率5.625%計
    付，若逾期繳款，其逾期在六個月以內，另按上開利率10%
    ，超過六個月以上，按上開利率20% 計付違約金。詎被告信
    鋒公司僅繳納至92年3 月3 日止之利息，即未再依約繳款，
    尚積欠本金2000萬元及自92年3 月4 日起算之利息、違約金
    未清償，被告庚○○、己○○、丙○○、丁○○為連帶保證
    人，依法應負連帶清償責任，原告屢經催討，迄未清償，為
    此提起本件訴訟等情。並聲明：(一)被告應連帶給付原告2000
    萬元及自92年3 月4 日起至清償日止，按週年利率5.625%計
    算之利息，並自92年3 月30日至清償日止，其逾期在六個月
    以內，按上開利率10% ，超過六個月以上，按上開利率20%
    計付之違約金。(二)願供擔保請准宣告假執行。
  二被告丙○○則辯以：伊並未擔任系爭借款之連帶保證人，亦
    未在保證書上簽名用印等語。並聲明：原告之訴及假執行之
    聲請均駁回。
    被告丁○○則以：伊有在授信約定書上簽名，但未用印，亦
    未在系爭保證書上簽名用印等語，資為抗辯。並聲明：原告
    之訴及假執行之聲請均駁回。
    被告信鋒公司、庚○○、己○○未於言詞辯論期日到場，亦
    未提出書狀作何聲明或陳述。
  三原告主張被告信鋒公司於91年10月3 日另以被告己○○為連
    帶保證人簽立借據向原告借款2000萬元，於91年3 月29日到
    期借款本金一次償還，利息按週年利率5.625%計付，若逾期
    繳款並應給付違約金，另被告庚○○曾於85年2 月12日簽立
    連帶保證書，就被告信鋒公司對原告現在及將來所負之借款
    及其他債務，以本金1 億2 千萬元為限額及其利息、違約金
    及其他從屬於主債務之負擔，負連帶清償責任，被告信鋒公
    司僅繳納至92年3 月3 日止之利息，即未再依約繳款，尚積
    欠本金2000萬元及自92年3 月4 日起算之利息、違約金等事
    實，業據提出授信約定書、借據、放款利息收入記錄表、保
    證書、轉帳支出傳票、收入傳票為證（見本院卷第6 至13頁
    、第33、34頁），被告信鋒公司、庚○○、己○○雖未於言
    詞辯論期日到場爭執，亦不提出書狀答辯以供本院參酌，惟
    依上開證據，已堪信原告此部分之主張為真實。
  四原告又主張被告丙○○、丁○○亦曾於85年2 月12日簽立連
    帶保證書，連帶保證被告信鋒公司對原告所負債務，雖經提
    出上開保證書為證，然為被告丙○○、丁○○所否認，並以
    前揭情詞置辯。按當事人主張有利於己之事實者，就其事實
    有舉證之責任。私文書應由舉證人證其真正。但他造於其真
    正無爭執者，不在此限。民事訴訟法第277 條、第357 條分
    別定有明文。本件被告丙○○、丁○○既已否認系爭保證書
    之真正，自應由原告就該有利於己之事實負舉證之責。經查
    ，原告自承無法舉證被告丙○○曾簽立系爭保證書（見本院
    卷第31頁），又系爭保證書上被告丁○○簽名及印文，與其
    不爭執為真正之美廣實業有限公司授信約定書、丁○○授信
    約定書及印鑑卡上之簽名及印文，經本院依原告聲請送法務
    部調查局鑑定結果，二者簽名之筆劃特徵並不相同，印文部
    分則因後者印文印色汙積不勻，致印文紋線之細微特徵不明
    顯，無法比對確認，有該局93年12月8 日調科貳字第093004
    07730 號鑑定通知書可稽（見本院卷第99頁），則原告就系
    爭保證書為被告丁○○所簽立乙節亦未能舉證以實其說，揆
    諸上開說明，其主張被告丙○○、丁○○應就被告信鋒公司
    所負系爭借款債務負連帶清償之責，即無足取。
  五按借用人應於約定期限內，返還與借用物種類、品質、數量
    相同之物；遲延之債務，以支付金錢為標的者，債權人得請
    求依法定利率計算之遲延利息，但約定利率較高者，仍從其
    約定；當事人得約定債務人不履行債務時，應支付違約金，
    民法第478 條、第233 條第1 項、第250 條第1 項分別定有
    明文。又按連帶保證債務之所謂連帶，係指保證人與主債務
    人負同一債務，對於債權人各負全部給付之責任而言，此參
    照民法第272 條第1 項規定連帶債務之文義甚明。依此，連
    帶保證債務對債權人而言，與連帶債務相同，依民法第273
    條第1 項規定，連帶債務之債權人，得對債務人中之一人或
    數人，同時或先後請求全部或一部之給付。又連帶保證人雖
    應負連帶債務而喪失先訴及檢索抗辯權，然仍不失為保證債
    務之一種，依民法第740 條規定，保證債務，除契約另有訂
    定外，包含主債務之利息、違約金、損害賠償及其他從屬於
    主債務之負擔。再依民法第748 條規定，數人保證同一債務
    者，除契約另外約定外，應連帶負保證責任。原告主張被告
    未依約還款，已如前述，被告庚○○、己○○就上開債務既
    為被告信鋒公司之連帶保證人，自應就系爭借款債務負連帶
    清償之責。從而，原告依消費借貸及連帶保證之法律關係請
    求被告信鋒公司、庚○○、己○○連帶給付2000萬元及如主
    文第一項所示之利息、違約金為有理由，應予准許，超過部
    分則難認有據，應予駁回。
丙、假執行之宣告：原告陳明願供擔保以代釋明聲請宣告假執行
    ，核無不合，爰酌定相當擔保金額，准予宣告假執行。
據上論結，本件原告之訴為有理由，依民事訴訟法第385 條第1
項前段、第79條、第85條第2 項、第390 條第2 項，判決如主文
。
中　　華　　民　　國　　94　　年　　1 　　月　　19　　日
                  民事第四庭法  官  劉又菁
以上為正本係照原本作成
如對本判決上訴須於判決送達後二十日內向本院提出上訴狀
中　　華　　民　　國　　94　　年　　1 　　月　　19　　日
                            書記官  楊勝欽
